# 关于长期股权投资成本法和权益法之间互相转换的全面总结

提问人：dwtjjje 时间：2010-9-14 16:15:06
关于长期股权投资成本法和权益法之间互相转换的全面总结.doc
(46 KB, 下载次数: 276)
2010-9-14 16:15 上传
企业会计准则解释 4 号出台后，我终于补全了涉及长期股权投资成本法和权益法之间互相转换的交易类型及其会计处理方法。

回答人：chenyiwei
看了一下，有些修改意见，见附件中的批注。

回答人：chenyiwei
回复 8 楼 dwtjjje 的帖子在你的批注标为增加的部分中增加了三个批注，见附件。

提问人：iceboy1 时间：2010-09-14 21:08:57
请问陈老师修改的是不是仅有“CYW”，而作者著是DWTJJJE？

回答人：chenyiwei
回复 藤椅 iceboy1 的帖子黄色批注是原作者所加,不是我加的。我的修改意见均在批注中，未改动原文。

提问人：lbwl 时间：2012-05-17 10:55:20
回复 dwtjjje 的帖子
看了您的文章有点不懂的想请教下，就是你文章里持股比例上升成本法变为权益法有个C 追加投资时，被投资单位接受投资后新增加的公允价值。如果我是从另一个股东手里买的股份应该就没有这个了吧

回答人：chenyiwei
应是。